【裁判字號】    97,交聲,2681
【裁判日期】    971029
【裁判案由】    違反道路交通管理處罰條例聲明異議
【裁判全文】
臺灣臺北地方法院交通事件裁定        97年度交聲字第2681號
原處分機關  臺北市交通事件裁決所
異  議  人
即受處分人  甲○
上列異議人即受處分人因違反道路交通管理處罰條例案件，對於
台北市交通事件裁決所中華民國97年8月27日所為之處分（原處
分案號：北市裁申字第裁22-Z00000000號），聲明異議，本院裁
定如下：
    主  文
異議駁回。
    理  由
一、原處分意旨略以：本件異議人即受處分人甲○駕駛車牌號碼
    8216-QQ號租賃小客車，於民國97年7月15日12時38分許，行
    經國道1號公路南向113.2公里處，以時速70公里速度行駛，
    因該路段最高速限為時速100公里，異議人未依規定行駛車
    道- 慢速小型車違規行駛內側車道違規遭警舉發。嗣受處分
    人於應到案日期前提出申訴，經原舉發單位調查結果，原處
    分機關乃依道路交通管理處罰條例第33條第1項第3款、第63
    條第1項第1款、違反道路交通管理事件統一裁罰標準表之規
    定，裁處受處分人罰鍰新臺幣（下同）5000元，並記違規點
    數1點。
二、異議意旨略以：異議人當時行駛於內側車道，車速保持時速
    100公里，行經113公里處時，因遇員警正在採罰，且此部段
    恰為轉彎，因擔心超速，瞬間收油門，而被測到違規，惟異
    議人約10秒後恢復加速至速限，此為瞬間應變行為，實無在
    內車道保持低速駕駛行為之故意或過失云云。
三、按汽車行駛於高速公路、快速公路或設站管制之道路，不遵
    使用限制、禁止、行車管制及管理事項之管制規則，未依規
    定行駛車道者，處汽車駕駛人新臺幣3000元以上6000元以下
    罰鍰。又按汽車駕駛人，違反道路交通管理處罰條例第33條
    者，除依原條款處罰鍰外，並記違規點數1點，道路交通管
    理處罰條例第33條第1項第3款、第63條第1項第1款亦分別定
    有明文。再按汽車行駛高速公路及快速公路，其車道之使用
    ，除因交通事故及道路施工依臨時或可移動標誌指示或交通
    勤務警察指揮外，應依設置之交通標誌、標線或號誌之規定
    ，無設置者，應依下列規定︰... 三、內側車道為超車道，
    但小型車於不堵塞行車之狀況下，得以該路段容許之最高速
    限行駛於內側車道，高速公路及快速公路交通管制規則第8
    條第1項第3款亦有明定。
四、經查:本件異議人於上開時間，駕駛車牌號碼8216-QQ號租賃
    小客車行經國道1號公路南向113.2公里處時，係行駛於內側
    車道，而其遭警採證舉發當時之車行速度為時速70公里等情
    ，為異議人所不爭執。又國道1號公路南向113.2公里路段之
    最高速限為時速100公里，亦為異議人所不爭執，並有內政
    部警政署國道公路警察局第二警察隊98年8月8日公警二交字
    第09 70272176號函可按。是異議人於上開時間，駕駛小型
    車行駛於國道1號南向113.2公里處之內側車道時，未以該路
    段之最高速限時速100公里之速度行駛，而以時速70公里之
    慢速行駛之事實，已至為明確。而承前所述，高速公路內側
    車道為超車道，小型車於不堵塞行車之狀況下，始得以該路
    段容許之最高速限行駛於內側車道。異議人既係駕駛小型車
    行駛於內側車道，自應依上開規定，以該路段之最高速限時
    速100公里速度行駛。但查，異議人當時卻以時速70公里之
    慢速行駛內側車道，其已違反上開規定至為顯然。至於異議
    人上開所辯各節，既乏證據證明，自難以採信。從而，原處
    分機關依道路交通管理處罰條例第33條第1項第3款、第63條
    第1項第1款、違反道路交通管理事件統一裁罰標準表之規定
    ，裁處受處分人罰鍰5000元，並記違規點數1點，核無違誤
    。本件異議為無理由，應予駁回。
五、據上論斷，應依道路交通案件處理辦法第19條，裁定如主文
    。
中    華    民    國    97    年    10    月    29    日
                  交通法庭    法  官  李桂英
上正本證明與原本無異。
如不服本裁定應於送達後5日內向本院提出抗告狀。
                              書記官  嚴君珮
中    華    民    國    97    年    10    月    29    日


司法院資訊處製作；財團法人民間司法改革基金會備份。
